Minutes et répertoires du notaire Damien Louis DUPONT, 15 décembre 1739 - 2 juillet 1766 (étude XXIV)
Archives nationales
- Minutes de Damien Louis DUPONT, 16 décembre 1739 - septembre 1768; MC/ET/XXIV/677 - MC/ET/XXIV/993
  - Minutes. 1751, février - mars, février - mars 1751; MC/ET/XXIV/725
    - Bail à loyer, maison, Paris, rue de la Fromagerie., 2 mars 1751; MC/ET/XXIV/725
      Nom, qualité: (M.) Dailly, Thomas.
      Profession: marchand-mercier.
      Nom, qualité: (Mme ou Mlle) Prevost, Marie Madeleine.
      Nom, qualité: (M.) Duhamel, Jean.
      Profession: marchand-orfevre.
      Nom, qualité: (Mme ou Mlle) Dubos, Marie Anne.
    - Bail de privilege, met-perruquier., 2 mars 1751; MC/ET/XXIV/725
      Nom, qualité: (Mme ou Mlle) Legros, Marie Angellique.
      Domicile: Saint-Germain-en-Laye.
      Nom, qualité: (M.) Godard de La Croix ou Berger, Jean.
      Profession: perruquier (maître).
      Nom, qualité: (M.) Allies, Jean Joseph.
      Profession: perruquier.
      Nom, qualité: (Mme ou Mlle) Renaud, Marie Jeanne.
    - Sous-bail, maison, Paris, rue des Prouvaires., 3 mars 1751; MC/ET/XXIV/725
      Nom, qualité: (M.) Giambone, Octave.
      Profession: négociant banquier.
      Nom, qualité: (M.) Ledreux, Blaise Jean Baptiste.
      Profession: marchand-fabriquant d'etoffes de soie.
      Nom, qualité: (Mme ou Mlle) Maheu, Genevieve Therese.
    - Constitution., 3 mars 1751; MC/ET/XXIV/725
    - Quittance de rachat., 5 mars 1751; MC/ET/XXIV/725
      Nom, qualité: (M.) Leroy, Antoine.
      Nom, qualité: (M.) Labarr de, Andre Laurent.
      Nom, qualité: (Mme ou Mlle) Labarre de, Marguerite Charlotte
    - Succession (dépôt de pieces)., 5 mars 1751; MC/ET/XXIV/725
      Nom, qualité: (M.) Hamont, Pierre.
      Domicile: Saint-Laurens-du-Var
    - Mariage., 7 mars 1751; MC/ET/XXIV/725
      Nom, qualité: (M.) Remy, Francois.
      Nom, qualité: (Mme ou Mlle) Reffort, Marguerite Louise.
      État civil: mineure.
    - Transport de créance (s)., 8 mars 1751; MC/ET/XXIV/725
      Nom, qualité: (M.) Goujon, Jean Prosper (sieur de gasville).
      Profession: intendant.
      Domicile: Rouen.
      Nom, qualité: (M.) Goujon de Ris, Jean Prosper (chevalier).
      Profession: conseiller au grand conseil.
    - Constitution., 9 mars 1751; MC/ET/XXIV/725
      Nom, qualité: (M.) Danty, Jean Baptiste.
      Profession: president au bureau des finances.
      Domicile: Riom.
      Nom, qualité: (M.) Riom, Pierre (chevalier).
      Profession: capitaine.
      Domicile: Murat
    - Quittance., 9 mars 1751; MC/ET/XXIV/725
      Nom, qualité: (M.) Orion, Sebastien.
      Nom, qualité: (Mme ou Mlle) Jussac, Louise Francoise (marquise).
      Nom, qualité: (M.) Conflans de, Philippe Alexandre (marquis).
      Profession: colonel de dragons
    - Quittance au roi., 10 mars 1751; MC/ET/XXIV/725
      Nom, qualité: (M.) Laverdin, Charles Augustin.
      Profession: peaussier (maître).
    - Procuration déposee., 11 mars 1751; MC/ET/XXIV/725
      Nom, qualité: (M.) Villers Lafaye de, Francois Marie (comte de vaulgrenant).
      Profession: ambassadeur en espagne.
      Domicile: Madrid.
      Nom, qualité: (M.) Passot, Clade Joseph.
      Profession: tailleur du dauphin.
    - Procuration déposee., 12 mars 1751; MC/ET/XXIV/725
      Nom, qualité: (M.) Cretois, Francois Faron (écuyer).
      Profession: hhuissier de la chambre du duc d'Orléans.
      Nom, qualité: (M.) Cretois, Charles Nicolas (sieur de blerigny).
      Nom, qualité: (M.) Longeart, Pierre.
      Profession: officier au grenier à sel.
    - Constitution., 13 mars 1751; MC/ET/XXIV/725
      Nom, qualité: (M.) Gervais, Louis Rene (sieur des vaugoins).
      Nom, qualité: (M.) Richard, Pierre Sebastien (bourgeois de Paris).
    - Main-levee., 15 mars 1751; MC/ET/XXIV/725
      Nom, qualité: (M.) Brion, Francois Marguerin (écuyer).
      Profession: echevin.
      Nom, qualité: (M.) Roualle, Francois Paul (sieur de boisgiloust).
      Profession: conseiller au grand-conseil.
    - Inventaire après les décès de François Jarry et de Madeleine Hutté, à la requête de Louis L'Ecuyer., 16 mars 1751; MC/ET/XXIV/725
      Nom, qualité: (M.) Jarry, François.
      Nom, qualité: (Mme ou Mlle) Hutté, Madeleine.
      Relations: veuve de l'intervenant 1, épouse de l'intervenant 3.
      Nom, qualité: (M.) L'Ecuyer, Louis.
      Profession: chef de cuisine.
      inventaire après décès; Jarry, François; Hutté, Madeleine; L'Ecuyer, Louis
    - Constitution., 17 mars 1751; MC/ET/XXIV/725
      Nom, qualité: (M.) Nau, Jean (écuyer).
      Profession: secrétaire du roi.
      Nom, qualité: (Mme ou Mlle) Furetiere de, Angelique.
      Nom, qualité: (M.) Bodineau, Urbain Pierre Louis (baron de meslay).
      Profession: marechal de camp
    - Obligation., 17 mars 1751; MC/ET/XXIV/725
      Nom, qualité: (M.) Jussac, Louise Francoise (mise de conflans).
      Nom, qualité: (M.) Conflans de, Philippe Alexandre (missionnaire).
      Profession: colonel de dragons.
      Nom, qualité: (M.) Ballin, Claude.
      Profession: orfevre du roi.
    - Declaration., 17 mars 1751; MC/ET/XXIV/725
      Profession: marechal de camp.
      Nom, qualité: (M.) Bodineau de Meslay, Alexandre.
      Profession: commissaire d'artillerie
    - Vente, terres, Brosse proche Chevreuse(la)., 17 mars 1751; MC/ET/XXIV/725
      Nom, qualité: (M.) Caillou, Simon.
      Domicile: Labrosse-Proche-Chevreuse.
      Nom, qualité: (Mme ou Mlle) Breton, Jeanne.
      Domicile: la Brosse Proche Chevreuse.
      Nom, qualité: (M.) Boisseau, Pierre Francois.
      Profession: marchand-epicier.
    - Transport de créance (s)., 18 mars 1751; MC/ET/XXIV/725
      Nom, qualité: (M.) Veron, Jean.
      Profession: marchand-tailleur d'habits(maître).
      Nom, qualité: (M.) Bouron, Jacques Francois.
      Profession: procureur au Parlement.
    - Quittance de rachat., 18 mars 1751; MC/ET/XXIV/725
      Nom, qualité: (M.) Guibet, Francois.
      Nom, qualité: (M.) Guibet, Antoine.
      Nom, qualité: (personne morale) Aubert(hoirse.
      Relations: héritiers de l'intervenant 4.
      Nom, qualité: (M.) Aubert, Jean Baptiste (écuyer).
      Profession: secrétaire du roi
    - Inventaire après décès de Marie Anne Farcy, épouse de Joseph Moriaux., 18 mars 1751; MC/ET/XXIV/725
      Nom, qualité: (Mme ou Mlle) Farcy, Marie Anne.
      Nom, qualité: (M.) Moriaux, Joseph.
      Profession: orfèvre.
      inventaire après décès; Farcy, Marie Anne; Moriaux, Joseph
    - extrait de mariage depose., 18 mars 1751; MC/ET/XXIV/725
      Nom, qualité: (M.) Gouet, Louis.
      Profession: sculpteur.
      Nom, qualité: (Mme ou Mlle) Le Gendre, Marie Catherine.
      Nom, qualité: (M.) Nantier, Vincent.
      Profession: sculpteur (maître)
    - Procuration déposee., 19 mars 1751; MC/ET/XXIV/725
      Nom, qualité: (M.) Duroche, Pierre.
      Profession: gendarme.
      Domicile: Arras.
    - Constitution., 20 mars 1751; MC/ET/XXIV/725
      Nom, qualité: (Mme ou Mlle) Faiselot Delorme, Madeleine.
      Nom, qualité: (M.) Paillard, Antoine.
      Profession: sellier (maître).
      Nom, qualité: (M.) Leboutillier de Maigremont, Martin (sieur de tombrelle).
    - Inventaire après décès de Marie-Madeleine Le Plat, épouse de Robert Guilleaume., 20 mars 1751; MC/ET/XXIV/725
      Nom, qualité: (Mme ou Mlle) Le Plat, Marie-Madeleine.
      Nom, qualité: (M.) Guilleaume, Robert.
      Profession: orfèvre (compagnon).
      Date de création de la notice: 2016 (N. Jourdain)
      inventaire après décès; Le Plat, Marie-Madeleine; Guilleaume, Robert
    - Bail à loyer, maison, Paris, rue de la Barillerie., 21 mars 1751; MC/ET/XXIV/725
      Nom, qualité: (M.) Regnault, Antoine (bourgeois de Paris).
      Nom, qualité: (M.) Silly, Antoine Florentin.
      Nom, qualité: (M.) Hussy D', Etienne.
      Profession: cordonnier bottier (maître).
      Nom, qualité: (Mme ou Mlle) Marquis, Marie Anne.
    - Succession (dépôt de pieces)., 21 mars 1751; MC/ET/XXIV/725
      Nom, qualité: (M.) Rocante, David.
      Domicile: Marseille
    - Constitution., 22 mars 1751; MC/ET/XXIV/725
      Nom, qualité: (M.) Dumont, Claude Francois Alexandre.
      Profession: maitre des ponts.
      Nom, qualité: (Mme ou Mlle) Marie, Marie Elisabeth.
      Nom, qualité: (M.) Boudin, Jacques (bourgeois de Paris)
    - Constitution., 22 mars 1751; MC/ET/XXIV/725
      Profession: cordonnier (maître).
    - Constitution., 22 mars 1751; MC/ET/XXIV/725
      Nom, qualité: (Mme ou Mlle) Mauvoisin, Marie Madeleine.
      Nom, qualité: (M.) Marie, Jean.
      Profession: marchand de bois.
    - Traite d'office, off-mouleur de bois., 22 mars 1751; MC/ET/XXIV/725
      Nom, qualité: (M.) Dubettier, Laurent.
      Profession: mouleur de bois.
      Nom, qualité: (Mme ou Mlle) Guillonau, Anne Elisabeth.
      État civil: Paris.
      Domicile: Maitre des Ponts
    - Comparution., 22 mars 1751; MC/ET/XXIV/725
      Nom, qualité: (M.) Tourolle, Charles (écuyer).
      Profession: receveur general des domaines.
    - Transport de rente., 22 mars 1751; MC/ET/XXIV/725
      Nom, qualité: (M.) Gautier, Jean Claude.
      Profession: peintre (maître).
      Nom, qualité: (Mme ou Mlle) Corneille, Vincente Marguerite.
      Nom, qualité: (M.) Dedron, Sebastien.
      Profession: marchand-vinaigrier.
    - Vente, maisons, Paris, rue Beaurepaire., 23 mars 1751; MC/ET/XXIV/725
      Nom, qualité: (M.) Barbier, Jean (bourgeois de Paris).
      Profession: commis au bureau des comptes des vivres.
      Nom, qualité: (Mme ou Mlle) Tourneboulle, Catherine.
      Nom, qualité: (M.) Jacquesson, Nicolas (pretre).
    - Vente, fonds de boutique, Versailles., 26 mars 1751; MC/ET/XXIV/725
      Nom, qualité: (M.) Houillie, Andre Claude.
      Profession: marchand-charcutier.
      Nom, qualité: (M.) Meusnier, Charles.
      Profession: charcutier (garcon).
      Domicile: Versailles
    - Vente, boutique, Versailles., 26 mars 1751; MC/ET/XXIV/725
      Profession: charcutier(garcon).
    - Constitution., 26 mars 1751; MC/ET/XXIV/725
      Nom, qualité: (M.) Carment, Robert.
      Profession: herbager.
      Domicile: Lomesnil A Brais, normandie.
      Nom, qualité: (M.) Mabire, Louis.
    - Bail à loyer, boutique, dependances., 27 mars 1751; MC/ET/XXIV/725
      Nom, qualité: (M.) Billy de, Remi.
      État civil: decee.
      Profession: fourbisseur (maître).
      Nom, qualité: (M.) Darlot, Claude.
      Nom, qualité: (Mme ou Mlle) Brocard, Marie Jeanne.
    - Signification de grades., 27 mars 1751; MC/ET/XXIV/725
      Nom, qualité: (M.) Perrault, Louis (maitre des arts).
      Profession: vicaire.
      Domicile: Paris, par Saint Germain Lhauxerrois
    - Obligation., 27 mars 1751; MC/ET/XXIV/725
      Nom, qualité: (Mme ou Mlle) Saint-Marc de Chaix de, Rosalie Emilie.
      Nom, qualité: (M.) Tourtay, Michel (écuyer).
      Profession: conseiller secrétaire du roi.
      Nom, qualité: (M.) Brisson, Rene.
      Profession: intéressé dans les fermes du roi
    - Apprentissage, met-cordonnier., 28 mars 1751; MC/ET/XXIV/725
      Nom, qualité: (M.) Larue, Jean Louis.
      Nom, qualité: (M.) Regnier, Joseph.
    - Quittance de rachat., 29 mars 1751; MC/ET/XXIV/725
      Nom, qualité: (Mme ou Mlle) Dutour, Anne Louise.
      Nom, qualité: (M.) Morin, Nicolas.
      Profession: officier du guet.
      Nom: (personne morale) Communaute Des Vendeurs de Maree de Paris
    - Donation., 29 mars 1751; MC/ET/XXIV/725
      Nom, qualité: (M.) Fremin, Jean Silvain (sieur du coudray).
      Profession: maitre à la chambre des comptes.
      Nom, qualité: (M.) Fremin, Louis Rene.
      Relations: procureur de l'intervenant 3.
      Nom, qualité: (M.) Fremin, Alexandre (bourgeois de sancerre).
      Intervenant 4, en première partie:
      Nom, qualité: (Mme ou Mlle) Fremin, Marguerite Marie.
    - Constitution., 29 mars 1751; MC/ET/XXIV/725
      Nom, qualité: (M.) Gautier, Jean.
      Profession: officier de la reine.
      Nom, qualité: (Mme ou Mlle) Fournier, Elisabeth Francoise.
      Nom, qualité: (M.) Vieillard, Louis Clement.
    - Procuration déposee., 30 mars 1751; MC/ET/XXIV/725
      Nom, qualité: (M.) Barre, Jean.
      Profession: archet.
      Domicile: Chene Populeux(le), champagne.
      Nom, qualité: (M.) Minart, Claude (bourgeois de Paris)
    - Transport de rente., 31 mars 1751; MC/ET/XXIV/725
      Nom, qualité: (M.) Girault, Jean.
      Profession: taillandier (maître).
      Nom, qualité: (M.) Vallot, Charles.
      Profession: marchand-aubergiste.
      Domicile: Montbard.
      Nom, qualité: (M.) Lucas, Francois.
      Profession: huissier.
      Domicile: Paris, academie des Sciences
  - Minutes. 1751, avril - juin, avril - juin 1751; MC/ET/XXIV/726
    - Constitution viagere., 1er avril 1751; MC/ET/XXIV/726
      Profession: receveur general domaines.
      Nom, qualité: (Mme ou Mlle) Nerot, Marie Anne.
    - Obligation., 2 avril 1751; MC/ET/XXIV/726
      Nom, qualité: (M.) Jobert, Edme.
      Profession: huissier au Châtelet.
    - Procuration., 3 avril 1751; MC/ET/XXIV/726
      Nom, qualité: (Mme ou Mlle) Hermet, Marie Anne.
      Domicile: Vernon sur Seine.
      Nom, qualité: (M.) Lebrun, Denis.
      Profession: marchand-fourreur.
      Nom, qualité: (M.) Sezille, Sebastien Gilles.
    - Obligation., 3 avril 1751; MC/ET/XXIV/726
      Nom, qualité: (M.) Ourry, Francois (pretre).
      Domicile: Champs-sur-Marne.
      Nom, qualité: (Mme ou Mlle) Prevost, Marie Francoise.
    - Consentement., 3 avril 1751; MC/ET/XXIV/726
      Nom, qualité: (M.) Aubert de Viarnois, Francois Henri.
      Profession: mousquetaire.
    - Vente, off-vendeur de volaille., 3 avril 1751; MC/ET/XXIV/726
      Nom, qualité: (M.) Leblanc, Simon Nicolas.
      Nom, qualité: (M.) Leblanc, Francois Simon.
      Profession: commissaire au Châtelet.
      Nom, qualité: (M.) Batissier, Claude.
      Profession: grand voyer en la généralité.
    - Transport., 3 avril 1751; MC/ET/XXIV/726
      Nom, qualité: (M.) Belard, Jean Baptiste (bourgeois de Paris).
      Nom, qualité: (Mme ou Mlle) Malbeste, Marie Louise.
    - Inventaire après décès de Pierre Joseph Ghisselain., 5 avril 1751; MC/ET/XXIV/726
      Nom, qualité: (M.) Ghisselain, Pierre Joseph.
      Profession: ouvrier en soie.
      inventaire après décès; Ghisselain, Pierre Joseph
    - Succession (renonciation)., 5 avril 1751; MC/ET/XXIV/726
      Nom, qualité: (M.) Pierre, Jean (écuyer).
    - Titre nouvel., 7 avril 1751; MC/ET/XXIV/726
      Nom, qualité: (Mme ou Mlle) Vieillard, Marie Madeleine.
      Nom, qualité: (M.) Bienayme, Claude.
      Domicile: Corbeil.
      Nom, qualité: (M.) Petit, Eloi.
      Profession: substitut procureur general prevote.
      Domicile: Corbeil
    - Notoriete apres décès., 8 avril 1751; MC/ET/XXIV/726
      Nom, qualité: (Mme ou Mlle) Fauveau, Jeanne.
    - Notoriete de prenoms., 10 avril 1751; MC/ET/XXIV/726
      Nom, qualité: (M.) Perrot, Pierre Josse.
    - Obligation., 13 avril 1751; MC/ET/XXIV/726
      Nom, qualité: (M.) Delorme, Jean Baptiste.
      Profession: marchand-megissier.
      Domicile: Pecq-Pres-St-Germain-en-Laye(le).
      Nom, qualité: (Mme ou Mlle) Heurtier, Marie Anne.
      Nom, qualité: (Mme ou Mlle) Fremont, Madeleine Elisabeth.
      Nom, qualité: (M.) Montier, Melon.
      Domicile: Pontoise
    - Mariage., 13 avril 1751; MC/ET/XXIV/726
      Nom, qualité: (M.) Charvet, Claude Antoine.
      Nom, qualité: (Mme ou Mlle) Maingueneau, Jeanne Jacqueline.
    - Constitution., 13 avril 1751; MC/ET/XXIV/726
      Nom, qualité: (M.) Auvray, Charles.
      Profession: menuisier (maître).
      Nom, qualité: (Mme ou Mlle) Martin, Claude Francoise.
      Nom, qualité: (personne morale) Martin(enfants).
      Relations: enfants de l'intervenant 4.
      Nom, qualité: (M.) Martin, Etienne.
      Profession: marchand-papetier.
    - Inventaire après décès de Marie Jeanne Legorju, veuve de Jean Bidault., 14 avril 1751; MC/ET/XXIV/726
      Nom, qualité: (Mme ou Mlle) Legorju, Marie Jeanne.
      Nom, qualité: (M.) Bidault, Jean.
      inventaire après décès; Legorju, Marie Jeanne; Bidault, Jean
    - Consentement d'execution testamentaire., 15 avril 1751; MC/ET/XXIV/726
      Nom, qualité: (M.) Belard, Jean Baptiste (bourgeois de Paris)
    - Proces-verbal de comparution., 15 avril 1751; MC/ET/XXIV/726
      Profession: maitre des requetes de l'hotel.
      Nom, qualité: (M.) Cacard, Francois.
      Profession: marchand-fripier.
    - Mariage., 16 avril 1751; MC/ET/XXIV/726
      Nom, qualité: (M.) Guichard, Etienne (maitre des arts).
      Nom, qualité: (Mme ou Mlle) Corneille, Elisabeth Francoise
    - Notoriete apres décès., 17 avril 1751; MC/ET/XXIV/726
      Nom, qualité: (Mme ou Mlle) Piton, Marie.
      Nom, qualité: (M.) Prevost, Nicolas.
    - Transport de rente., 18 avril 1751; MC/ET/XXIV/726
      Nom, qualité: (M.) Guimet, Isaie Jacques (bourgeois de Paris).
      Nom, qualité: (Mme ou Mlle) Minot, Jeanne Marguerite.
      Nom, qualité: (Mme ou Mlle) Richer, Marie.
    - Mariage., 18 avril 1751; MC/ET/XXIV/726
      Nom, qualité: (M.) Caillou, Jean.
      Profession: tourneur (maître).
      Nom, qualité: (Mme ou Mlle) Meignen, Marie Therese.
    - Mariage., 18 avril 1751; MC/ET/XXIV/726
      Nom, qualité: (M.) Morize, Jean Baptiste Thomas.
      Nom, qualité: (Mme ou Mlle) Warnier, Marie Marguerite.
      Domicile: Nanteuil-le-Haudouin
    - Procuration., 18 avril 1751; MC/ET/XXIV/726
    - Bail à loyer, maison, Vitry-sur-Seinedgrande Rue., 19 avril 1751; MC/ET/XXIV/726
      Nom, qualité: (M.) Duquesne, Claude Simon.
      Profession: tailleur d'habits (maître).
      Nom, qualité: (Mme ou Mlle) Martin, Marie Francoise.
      Nom, qualité: (M.) Gayet, Francois (maitre des arts en l'universite).
      Nom, qualité: (Mme ou Mlle) Michel, Suzanne Francoise.
    - Constitution., 19 avril 1751; MC/ET/XXIV/726
      Nom, qualité: (Mme ou Mlle) Pillon, Marie Anne.
      Nom, qualité: (M.) Lebas, Jean.
      Profession: chirurgien (m).
    - Transport de rente., 19 avril 1751; MC/ET/XXIV/726
      Nom, qualité: (M.) Bruere, Martin (bourgeois de pari).
      Nom, qualité: (Mme ou Mlle) Berrier, Francoise.
      Nom, qualité: (M.) Lequeux de La Varenne, Nicolas.
      Profession: employe dansles fermes du roi.
      Nom, qualité: (Mme ou Mlle) Rroussel, Marie Therese.
    - Succession (renonciation)., 19 avril 1751; MC/ET/XXIV/726
      Nom, qualité: (M.) Lemoine, Gabriel.
      Profession: tonnelier.
      Domicile: Saint-Cloud
    - Transport de rente., 19 avril 1751; MC/ET/XXIV/726
      Relations: épouse de l'intervenant 2, procureur de l'intervenant 2.
    - Traite d'office, off-plancheur., 19 avril 1751; MC/ET/XXIV/726
      Nom, qualité: (M.) Vare, Olivier (bourgeis de Paris).
      Profession: marchand-.
      Nom, qualité: (M.) Capin, Pierre Nicolas.
    - Vente, effets., 20 avril 1751; MC/ET/XXIV/726
      Nom, qualité: (Mme ou Mlle) Fauveau, Marie Anne.
      Nom, qualité: (M.) Barbe, Pierre (pretre).
      Profession: chapelain de Saint-germain-lhauxerrois.
      Domicile: Paris, Saint-Germain-l'Auxerrois
    - Bail à loyer, appartement, Paris, rue Vieille du Tempple., 20 avril 1751; MC/ET/XXIV/726
      Nom, qualité: (M.) Chef D'Homme Des Barres Duperrin, Pierre Francois.
      Profession: intéressé dans les fermes du roi.
      Nom, qualité: (Mme ou Mlle) Lecourt, Marie Anne.
    - Transport rapporte, maison, Paris Montagne Sainte Genevieve., 20 avril 1751; MC/ET/XXIV/726
      Nom, qualité: (M.) Chabenat de, Andre Charles Louis (sieur de bonneuil).
      Profession: conseiller au Parlement.
      Nom, qualité: (M.) Moret, Jean.
      Profession: marchand-fruitier oranger.
    - Sous-bail, appartement, Paris, auai de la Megisserie., 20 avril 1751; MC/ET/XXIV/726
      Nom, qualité: (M.) Perier, Jacques Francois.
      Nom, qualité: (M.) Gerondelle de, Jean Baptiste Hippolyte (sieur de lingendes).
      Profession: banquier.
    - Constitution., 20 avril 1751; MC/ET/XXIV/726
      Nom, qualité: (M.) La Tour d' Auvergne et Dapechier de, Nicolas Francois Julie (comte de montsue).
      Profession: colonel de grenadiers.
      Nom, qualité: (M.) Leguay de Vandeuille, Toussaint (bourgeois de Paris).
      Nom, qualité: (Mme ou Mlle) Giffey de Gergaux, Madeleine.
    - Société., 21 avril 1751; MC/ET/XXIV/726
      Nom, qualité: (Mme ou Mlle) Hubert, Marie Anne.
      Nom, qualité: (M.) Berthelin, Edme (bourgeois de Paris).
      Profession: marchand-chandelier.
      Nom, qualité: (M.) Berthelin Deneuville, Pierre.
      Nom, qualité: (Mme ou Mlle) Fouquet, Marguerite Henriette.
    - Compte d'execution testamentaire., 21 avril 1751; MC/ET/XXIV/726
      Nom, qualité: (M.) Ourry, Francois (pretre licencie de la maison de navarre).
      Domicile: Champs.
      Relations: exécuteur testamentaire de l'intervenant 2.
      Nom, qualité: (Mme ou Mlle) Deschatteaux, Marie Anne.
      Nom, qualité: (M.) Ourry, Francois.
      Profession: tapissier (maître).
      Nom, qualité: (M.) Ourry, Etienne (bourgeois de Paris).
      Intervenant 5, en première partie:
      Nom, qualité: (Mme ou Mlle) Ourry, Madeleine.
      Intervenant 6, en première partie:
      Nom, qualité: (M.) Ourry, Francois (pretreqbachelier de sorbonne).
      Domicile: Ville-aux-Clercs (la).
      Intervenant 7, en première partie:
      Nom, qualité: (Mme ou Mlle) Ourry, Catherine.
      Domicile: Vendome.
      Relations: épouse de l'intervenant 8.
      Intervenant 8, indirect:
      Nom, qualité: (M.) Vau, Michel.
      Domicile: Vendome
      compte d'exécution testamentaire
    - Inventaire après décès de Michelle Barbe Chicaneau, épouse de Denis Jacquemare., 22 avril 1751; MC/ET/XXIV/726
      Nom, qualité: (Mme ou Mlle) Chicaneau, Michelle Barbe.
      Nom, qualité: (M.) Jacquemare, Denis.
      Profession: marchand-faïencier.
      inventaire après décès; Chicaneau, Michelle Barbe; Jacquemare, Denis
    - Notoriete apres décès., 23 avril 1751; MC/ET/XXIV/726
      Nom, qualité: (Mme ou Mlle) Roussel, Anne.
    - Comparution., 23 avril 1751; MC/ET/XXIV/726
      Nom, qualité: (Mme ou Mlle) Faizelot Delorme, Madeleine.
      Nom, qualité: (M.) Pailliard, Antoine.
      Nom, qualité: (M.) Dudouet, Charles (bourgeois de Paris).
      Nom, qualité: (Mme ou Mlle) Pain, Genevieve Charlotte.
    - Ratification., 23 avril 1751; MC/ET/XXIV/726
      Nom, qualité: (M.) Deschome, Jacques.
      Nom, qualité: (Mme ou Mlle) Perlay, Anne.
      Nom, qualité: (M.) Clare, Antoine Noel.
      Nom, qualité: (Mme ou Mlle) Vau, Jeanne.
      ratification
    - Procuration déposee., 24 avril 1751; MC/ET/XXIV/726
      Nom, qualité: (M.) Nozot Dumont, Joseph (bourgeois de cambray).
      Nom, qualité: (M.) Mathieu, Francois.
    - Decharge, effets., 26 avril 1751; MC/ET/XXIV/726
      Nom, qualité: (M.) Roussel, Francois.
      Profession: fabricant de bas au métier.
      Domicile: Chaulnes-en-Picardie.
      Nom, qualité: (Mme ou Mlle) Midorge, Marie.
      État civil: veue.
      Nom, qualité: (M.) Belot, Claude Antoine.
      Profession: bailli du palais.
      Nom, qualité: (M.) Dessus-Le-Moutier de, Charles Gregoire (bourgeois de Paris)
    - Autorisation rapportee., 26 avril 1751; MC/ET/XXIV/726
      Nom, qualité: (M.) Chery de, Eustache (baron de grenond).
      Domicile: Nevers.
      Nom, qualité: (Mme ou Mlle) Berault, Madeleine.
    - Autorisation rapportee., 26 avril 1751; MC/ET/XXIV/726
      Nom, qualité: (M.) Pellegrain, Noel (sieur de lestang).
      Profession: conseiller à la cour des monnaies.
      Domicile: Lestang-Chateau.
      Nom, qualité: (Mme ou Mlle) Berault, Francoise Jeanne.
      Domicile: Lestang Chateau.
    - Bail à loyer, maison, Trilport-Pres-Meaux., 26 avril 1751; MC/ET/XXIV/726
      Nom, qualité: (M.) Hebert, Etienne.
      Profession: marchand de fer.
      Nom, qualité: (M.) Chatouru de, Louis Augustin.
      Profession: receveur des octois.
      Nom, qualité: (Mme ou Mlle) Herbault, Marie Anne.